臺灣板橋地方法院刑事判決　　　　　　 96年度交訴字第120號
公　訴　人　臺灣板橋地方法院檢察署檢察官
被　　　告　丁○○
上列被告因過失致死案件，經檢察官提起公訴（96年度偵字第10
481 號），被告於本院準備程序時就被訴之事實為有罪之陳述，
經本院裁定進行簡式審判程序審理，判決如下：
    主  文
丁○○因過失致人於死，處有期徒刑捌月，減為有期徒刑肆月，
如易科罰金，以新臺幣壹仟元折算壹日。
    事實及理由
壹、程序方面
    刑事訴訟法第二百七十三條之一第一項規定除被告所犯為死
    刑、無期徒刑、最輕本刑為三年以上有期徒刑之罪、或高等
    法院管轄第一審案件者外，於審判期日前之程序進行中，被
    告先就被訴事實為有罪之陳述時，審判長得告知被告簡式審
    判程序之旨，並聽取當事人、代理人、辯護人及輔佐人之意
    見後，裁定進行簡式審判程序。查本案被告丁○○被訴過失
    致死案件，非前開不得進行簡式審判程序之案件，經被告於
    本院審理時就被訴之事實為有罪之陳述，且經本院告知被告
    簡式審判程序之旨，聽取被告及檢察官之意見後，爰依刑事
    訴訟法第二百七十三條之一第一項規定裁定改依簡式審判程
    序審判之，先予敘明。
貳、實體方面
一、本件犯罪事實：
  (一)丁○○為乙○○○○○○○之會計，負責記帳及接聽電話，
    其於民國九十六年一月二十三日下午五時三十分許，駕駛車
    牌號碼四一三五─ＦＬ號自用小客貨車，沿臺北縣中和市○
    ○路往中和方向行駛，欲返回乙○○○○○○○處理帳務，
    行經臺北縣中和市○○路與安和路口，欲左轉安和路時，原
    應注意汽車行經行人穿越道，遇有行人穿越時，無論有無交
    通指揮人員指揮或號誌指示，均應暫停讓行人先行通過，且
    應注意車前狀況，隨時採取必要之安全措施，而依當時情形
    ，雖天候雨，路面溼潤，然黃昏有照明，柏油路面無障礙物
    ，視距良好，並無不能注意之情事，竟疏未注意及此，致其
    汽車車頭左前方撞擊正行走在行人穿越道上欲穿越安和路之
    行人黃林月，致黃林月當場倒地，經送往財團法人佛教慈濟
    綜合醫院新店分院（下稱慈濟醫院新店分院）急救，仍因頭
    部外傷致顱內出血，延至同年月二十八日下午八時四十六分
    傷重不治死亡。丁○○於肇事後停留在現場，並主動報警及
    電召救護車處理，於有偵查犯罪職務之警員到場時，向據報
    前來尚不知何人犯罪之警員當場自首承認為肇事人而接受裁
    判。
  (二)案經黃林月之子丙○○訴由臺北縣政府警察局中和分局報告
    臺灣板橋地方法院檢察署檢察官偵查起訴。
二、本件證據：
  (一)被告丁○○於警詢、偵查及本院審理時之自白。
  (二)告訴人丙○○之指訴。
  (三)證人即乙○○○○○○○負責人甲○○之證詞。
  (四)臺北縣政府警察局中和分局中和派出所道路交通事故調查報
    告表、道路交通事故現場圖一紙、慈濟醫院新店分院診斷證
    明書及急診病歷影本各一份、現場照片八張、臺灣板橋地方
    法院檢察署相驗屍體證明書、驗斷書及勘驗筆錄各一份。
  (五)中央健康保險局臺北分局九十六年五月二十三日健保北費二
    字第○九六○○二六四九五號函暨中央健康保險局保險對象
    門診就醫紀錄明細表各一份。
三、論罪科刑之法律適用：
  (一)按刑法上所謂業務，係指個人基於其社會地位繼續反覆所執
    行之事務，包括主要業務及其附隨之準備工作與輔助事務在
    內。此項附隨之事務，並非漫無限制，必須與其主要業務有
    直接、密切之關係者，始可包含在業務概念中，而認其屬業
    務之範圍，最高法院著有八十九年度臺上字第八○七五號判
    例意旨可資參照。查被告於本院審理時供稱：伊是花坊的會
    計，當天下午是由另一位同事駕駛另一輛汽車送花到第二殯
    儀館，當時伊是跟車幫忙，後來因為公司打電話叫伊回去，
    伊就駕駛原本已經在第二殯儀館的車牌號碼四一三五─ＦＬ
    號自用小客貨車回去公司處理事情等語；復經證人即乙○○
    ○○○○○負責人甲○○於本院審理結證稱：被告於肇事時
    係擔任乙○○○○○○○之會計，負責記帳及接聽電話，只
    有公司很忙的時候才會派被告跟司機出去做事，例如大月即
    農曆過年當月前後之期間被告每個月跟車四次，大月以外之
    期間被告就沒有跟車出去，如果被告跟車出去，事情做完要
    回來結帳時，因為司機要在會場忙，就會讓被告把車子開回
    公司，但這種情形很少，並沒有被告自己開車出去送貨的情
    形等語，足見被告於肇事時之主要業務係乙○○○○○○○
    之會計，其當時駕駛車輛之行為，並非其主要業務，亦非主
    要業務之附隨準備工作與輔助事務，是以被告自非從事駕駛
    業務之人。
  (二)核被告丁○○所為，係犯刑法第二百七十六條第一項之過失
    致死罪。公訴意旨認被告涉犯刑法第二百七十六條第二項之
    業務過失致死罪，尚有未合，已如前述，惟起訴之基本社會
    事實相同，爰依法變更起訴法條。被告駕車行經行人穿越道
    不依規定讓行人優先通行，因而致人死亡，應依道路交通管
    理處罰條例第八十六條第一項之規定，加重其刑。又被告於
    肇事後隨即自行電召救護車報警處理，並於有偵查犯罪職務
    之警員到場處理時，向據報前來尚不知何人犯罪之警員當場
    自首並坦承肇事，業據被告供明在卷，並有上開警詢筆錄可
    稽，參諸被告未逃避偵審之事實，堪認被告確有對於未發覺
    之上開過失犯罪自首而受裁判之情，應依刑法第六十二條前
    段規定減輕其刑，並依刑法第七十一條第一項規定先加後減
    之。爰審酌被告前無刑事犯罪紀錄，有臺灣高等法院被告前
    案紀錄表在卷可按，素行良好，因其一時疏忽，造成被害人
    喪失寶貴生命，其親人痛失至親此無法彌補之損害，且迄今
    除由保險公司賠付保險理賠新臺幣一百五十萬元外，被告尚
    未與告訴人達成和解，此據告訴人代理人許朝昇律師陳明在
    卷，兼衡被告於犯罪後坦承犯行、深具悔意之態度等一切情
    狀，量處如主文所示之刑，以示懲儆。末查，中華民國九十
    六年罪犯減刑條例於九十六年六月十五日經立法院三讀通過
    ，並於同年七月十六日施行，被告上開犯罪時間在九十六年
    四月二十四日以前，合於減刑條件，爰依中華民國九十六年
    罪犯減刑條例第二條第一項第三款規定，減其刑期二分之一
    ，並諭知易科罰金之折算標準。
四、應適用之法條：應依刑事訴訟法第二百七十三條之一第一項
    、第二百九十九條第一項前段、第三百條、第三百十條之二
    、第四百五十四條第二項，道路交通管理處罰條例第八十六
    條第一項，刑法第二百七十六條第一項、第六十二條前段、
    第四十一條第一項前段，刑法施行法第一條之一，中華民國
    九十六年罪犯減刑條例第二條第一項第三款、第七條、第九
    條，判決如主文。
五、如不服本判決，得自收受送達之日起十日內敘明上訴理由向
    本院提出上訴狀。
本案經檢察官林珮菁到庭執行職務。
中　　華　　民　　國　　96　　年　　11　　月　　12　　日
　　　　　　　　　　刑事第九庭  法　官  張筱琪
以上正本證明與原本無異
如不服本判決，得自收受送達之日起十日內敘明上訴理由向本院
提出上訴狀。
                                書記官　廖舜宜
中　　華　　民　　國　　96　　年　　11　　月　　16　　日
附錄本案論罪科刑法條全文：
中華民國刑法第二百七十六條
因過失致人於死者，處二年以下有期徒刑、拘役或二千元以下罰
金。
從事業務之人，因業務上之過失犯前項之罪者，處二年以下有期
徒刑或拘役，得併科三千元以下罰金。
